臺灣板橋地方法院刑事判決　　　　　　　 94年度訴字第426號
公　訴　人　臺灣板橋地方法院檢察署檢察官
被　　　告　辛○○
指定辯護人　甲○○　律師
上列被告因偽造有價證券等案件，經檢察官提起公訴（九十三年
度核退偵字第五四六、七四三號），本院判決如下：
    主  文
本件公訴不受理。
    理  由
一、公訴意旨略以：被告辛○○基於偽造文書之概括犯意，於民
    國九十二年七、八月間，由報紙分類廣告得知，以新臺幣（
    幣（下同）一萬五千元之代價，向姓名年籍不詳綽號「阿草
    」之人，購買偽造具有「內政部印」之「壬○○」國民身分
    證，被告辛○○即將其照片黏貼予該偽造之身分證上，足以
    生損害於戶政機關對於身分資料管理及壬○○；被告辛○○
    即於九十二年七月二十一日以壬○○名義向遠傳、臺灣大哥
    大電信公司購買門號0000000000、000000
    0000之ＳＩＭ卡，復持偽造身分證，以壬○○名義偽造
    門號申請書，於九十二年七月二十一日、同年月二十二日，
    連續向泛亞電信公司購買門號000000000、000
    0000000之ＳＩＭ卡，足以生損害於泛亞公司、壬○○。被告辛○○另於九十二年十一月向和信電信公司購買門
    號0000000000之ＳＩＭ卡，嗣後以每片ＳＩＭ卡
    一千元之價格出賣綽號「阿草」之人；復承上開偽造文書犯
    意，被告辛○○於九十三年一月十三日，以壬○○名義，連
    續偽造開戶申請書，並在該等偽造開戶申請書上，蓋用偽造
    壬○○之印章，復行使偽造之壬○○身分證，向國泰世華銀
    行板東分行、安泰銀行板橋分行申請0000000000
    00、00000000000000之帳號。被告辛○○
    另於九十三年一月十五日，以壬○○名義，偽造開戶申請書
    二份，並在該等偽造申請書上，蓋用偽造壬○○之印章，另
    提出偽造壬○○之身分證，分別向富邦銀行中山分行、彰化
    銀行申請00000000000000、0000000
    0000000之帳號，足以生損害於壬○○、國泰世華等
    銀行，被告辛○○隨即以二千元之代價，將上開壬○○銀行
    帳戶出賣予收購人頭帳戶之人。詐欺集團收購壬○○帳戶後
    ，即在網路上佯稱販賣數位相機，致乙○○受騙而於九十三
    年一月二十九日匯款一萬一千一百五十元至上開壬○○彰化
    銀行帳戶。被告辛○○食髓知味，竟復於九十三年四月二日
    ，在「汽車委賣合約書」偽簽壬○○之姓名，向被告丙○○
    所經營之全球車行購買車牌號碼ＺＫ－六四０五號自小客車
    一部。嗣由被告丙○○（另行審結）提供偽造壬○○於九十
    二年所得四十六萬元之扣繳憑單，被告辛○○即於九十三年
    四月二日持偽造扣繳憑單、身分證向台新銀行申辦貸款三十
    一萬元，並在台新國際商業銀行汽車貸款申請暨客戶基本資
    料表、台新國際商業銀行汽車貸款契約書上偽簽壬○○之姓
    名，使台新銀行承辦人員陷於錯誤而如數貸款予被告辛○○
    ，足以生損害於壬○○、台新銀行。被告辛○○另於九十三
    年四月五日持偽造身分證、車號ＺＫ－六四０五號自小客車
    行車執照，以壬○○名義向戊○○經營之台新當鋪質押借得
    五萬元，並在當票偽造壬○○簽名。被告辛○○再於九十三
    年四月十二日，在票號０一八八四之本票上，偽簽發票人壬○○，偽開票面金額五萬元之本票一紙，並持車號ＺＫ－六
    四０五號自小客車行車執照、前揭偽造身分證向丁○○經營
    之建華當鋪借款五萬元，亦在典當借據收據上偽簽壬○○姓
    名，足以生損害於壬○○、戊○○、丁○○。嗣於九十三年
    四月九日，被告辛○○欲故技重施持壬○○偽造身分證向台
    新銀行江翠分行辦理現金卡時，為庚○○發現異狀立即報警
    查獲，因認被告辛○○涉有係犯刑法二百零一條第一項偽造
    有價證券、第二百十六條、第二百十條行使偽造私文書、第
    二百十六條、第二百十二條行使偽造特種文書、第二百十七
    條偽造印章印文署押、第二百十八條第一項偽造公印文、第
    三百三十九條第一項詐欺取財、第三十條、第三百四十條之
    幫助常業詐欺，及洗錢防制法第九條第一項之洗錢罪嫌。
二、按同一案件繫屬於有管轄權之數法院者，由繫屬在先之法院
    審判之；依第八條之規定不得為審判者，應諭知不受理之判
    決，並得不經言詞辯論為之，刑事訴訟法第八條、第三百零
    三條第七款、第三百零七條分別定有明文。又訴訟上所謂一
    事不再理之原則，關於實質上一罪或裁判上一罪，亦均有其
    適用，最高法院六十年台非字第七七號著有判例可資參照。
三、查本件被告辛○○被訴於九十二年七月間，見報紙分類廣告
    欄刊登販賣身分證及收購個人銀行帳戶之廣告，乃基於幫助
    他人詐欺取財之未必故意，與年籍姓名不詳自稱王姓之成年
    男子聯絡，以一萬五千元之代價購買偽造之壬○○身分證一
    枚，並於九十三年一月十五日，利用該偽造之壬○○身分證
    ，偽造壬○○之印文、署押於印鑑申請書上，向彰化商業銀
    行總行（設於臺北市中山區○○○路○段五十七號）申請開
    立00000000000000號帳戶，再以二千元之代
    價，出售該帳戶與自稱陳姓之成年男子，該詐欺集團收購壬○○之帳戶後，即在網路上佯稱販賣數位相機，致己○○陷
    於錯誤而匯款一萬三千一百三十元至上開壬○○之彰化商業
    銀行帳戶之犯行，業經臺灣臺北地方法院檢察署檢察官於九
    十三年十二月十六日以九十三年度偵字第二０二七０號提起
    公訴，並於九十四年一月三日繫屬於臺灣臺北地方法院，有
    臺灣臺北地方法院檢察署檢察官九十三年度偵字第二０二七
    ０號起訴書及臺灣高等法院被告前案紀錄表各一份在卷可稽
    。而本件公訴人於九十四年一月十八日以九十三年度核退偵
    字第五四六號、第七四三號起訴被告辛○○於九十二年七、
    八月間，向綽號「阿草」之人購買具有內政部印之壬○○身
    分證，及冒用壬○○名義，偽造開戶申請書、蓋用偽造之壬○○印章、行使偽造之壬○○身分證，向彰化商業銀行總行
    申請開立00000000000000號帳戶，再將之出
    售與詐欺集團，幫助他人詐欺，涉有偽造公印文、偽造印章
    印文署押、行使偽造特種文書、行使偽造私文書、幫助常業
    詐欺、洗錢罪嫌部分，與上開案卷為同一案件；另被告辛○○於九十二年七月至十一月間，冒用壬○○名義，偽造門號
    申請書、行使偽造之壬○○身分證，向遠傳、臺灣大哥大、
    泛亞、和信電信公司購買行動電話ＳＩＭ卡，及於九十三年
    一月間，冒用壬○○名義，偽造開戶申請書、蓋用偽造之壬○○印章、行使偽造之壬○○身分證，向國泰世華銀行板東
    分行、安泰商業銀行板橋分行、富邦商業銀行中山分行申請
    開戶，再將上開帳戶出售與詐欺集團，幫助他人詐欺，及於
    九十三年四月間，冒用壬○○之名義填具相關文件，並偽造
    壬○○名義之扣繳憑單，復持以行使，向台新國際商業銀行
    申請貸款，詐騙台新國際商業銀行得手，及於九十三年四月
    間，冒用壬○○之名義偽造當票、本票，以車號ＺＫ－六四
    ０五號自小客車向戊○○、丁○○經營之當鋪質押借款，詐
    騙戊○○、丁○○得手，涉有偽造有價證券、行使偽造私文
    書、行使偽造特種文書、偽造印章印文署押、詐欺取財、幫
    助常業詐欺及洗錢罪嫌部分，均係被告辛○○利用所取得之
    偽造壬○○身分證，冒用壬○○之名義所為，與前述繫屬於
    臺灣臺北地方法院之案件，時間相近，手段相同，並互有方
    法結果之牽連關係，堪認此部分與前述繫屬於臺灣臺北地方
    法院之案件應屬牽連犯及連續犯之範疇，為裁判上一罪之同
    一案件。從而，臺灣臺北地方法院為被告辛○○犯罪地之法
    院，本院為被告辛○○所在地及犯罪地之法院，對被告辛○○均有管轄權，而前述案件係於九十四年一月三日繫屬於臺
    灣臺北地方法院，於九十四年三月三日始繫屬於本院，本院
    繫屬在後，又未由共同之直接上級法院裁定由繫屬在後之法
    院審判，本院自不得為實體上之裁判。揆諸上開說明，本件
    爰不經言詞辯論，逕為諭知不受理之判決。
四、據上論斷，應依刑事訴訟法第八條、第三百零三條第七款、
    第三百零七條，判決如主文。
中　　華　　民　　國　九十四  年　　七　　月　二十　　日
                  刑事第十八庭  審判長法　官  連育群
                                法        官  邱育佩
                                法        官  曾淑娟
以上正本證明與原本無異
如不服本判決應於送達後十日內向本院提出上訴狀
                                書記官　陳金鳳
中　　華　　民　　國　九十四  年　　七　　月　二十　　日
